【裁判字號】    99,台上,5744
【裁判日期】    990916
【裁判案由】    違反毒品危害防制條例
【裁判全文】
最高法院刑事判決            九十九年度台上字第五七四四號
上  訴  人  甲○○
上列上訴人因違反毒品危害防制條例案件，不服台灣高等法院台
中分院中華民國九十九年六月二十二日第二審更審判決（九十七
年度重上更(五)字第七五號，起訴案號：台灣南投地方法院檢察署
九十三年度偵字第一二Ｏ一號），提起上訴，本院判決如下：
    主  文
上訴駁回。
    理  由
按刑事訴訟法第三百七十七條規定：上訴於第三審法院，非以判
決違背法令為理由，不得為之；是提起第三審上訴，應以原判決
違背法令為理由，係屬法定要件。如果上訴理由書狀並未依據卷
內訴訟資料具體指摘原判決不適用何種法則或如何適用不當，或
所指摘原判決違法情事，顯與法律規定得為第三審上訴理由之違
法情形不相適合時，均應認其上訴為違背法律上之程式，予以駁
回。本件原判決認定上訴人甲○○有如其事實欄所載共同連續販
賣第一級毒品海洛因及第二級毒品安非他命犯行，因而撤銷第一
審關於上訴人部分科刑之判決，改判依行為時連續犯及想像競合
犯規定，從重論上訴人以共同連續販賣第一級毒品罪，依刑法第
五十九條酌減其刑後處有期徒刑十一年，及為相關從刑之諭知。
已詳敘所憑證據及認定之理由，對於上訴人所提出之辯解，何以
不可採，亦在理由內詳予指駁，俱有卷存證據資料可資覆按。上
訴人上訴意旨略以：證人林穎標先後所述不一，並無其他證據足
資補強；而依共同被告張玫鄉警詢供詞，僅能證明張玫鄉應許敏
瑜要求，寄送海洛因與許敏瑜，且渠等通訊對話中，亦未談及買
賣海洛因之數量及價額，俱不足證明伊有販賣毒品犯行，原判決
遽予論處罪刑，洵有未當云云。
惟查：證據之取捨，為事實審法院之職權，倘其採證認事並不違
背證據法則，即不得任意指為違法。又證人之陳述部分前後不符
，或相互間有所歧異時，究竟何者為可採，法院仍得本其自由心
證予以斟酌，非謂一有不符或矛盾，即應認其全部均為不可採信
。原判決依憑林穎標、張玫鄉警詢之證詞、卷附行動電話通訊監
察譯文、法務部調查局鑑驗通知書、扣案海洛因二包、安非他命
四包、研磨機及熱融感應器各一台、夾鍊袋一大包 (共一百七十
六個）、行動電話二支等證據資料，認定上訴人確有本件販賣海
洛因及安非他命犯行，復說明林穎標嗣後翻異前詞，更稱伊係與
上訴人合資購買毒品；而證人許敏瑜、張玫鄉有關新台幣一萬八
千元係買賣車輛尾款云云，均屬出於迴護之詞，委無足取等旨。
所為論斷，與經驗、論理法則無違，要難指為違法。而共犯（指
共同正犯、教唆犯、幫助犯）之為證人者，其陳述證詞依刑事訴
訟法第一百五十六條第二項規範意旨，自以有補強證據為必要，
以限制其證據價值；而對向共（正）犯之證人，如購買毒品者之
指證某人為販毒者是，雖非屬共犯證人之類型，但其陳述證言或
因有利害關係，本質上已存有較大之虛偽危險性，為擔保其真實
性，依上開規定之同一法理，仍應認為有補強證據之必要性。而
所謂補強證據，係指該證人之陳述本身以外之別一證據，而與其
陳述具有關聯性，並因兩者之相互利用，而得以證明其所指之犯
罪事實具有相當程度之真實性者而言。原判決係綜核前揭證據資
料，憑為判斷犯罪事實，並非單憑林穎標之單一指證或張玫鄉警
詢供述為據，而上開其他證據，概與林穎標、張玫鄉警詢之陳述
互有關聯性，原判決已說明其足以佐證擔保渠等陳述真實性之理
由，要無上訴意旨所泛指別無補強證據之違法情形。其餘上訴意
旨，則置原判決之明白論斷於不顧，或仍持原判決已說明理由而
捨棄不採之陳詞辯解，再為事實上之爭執，或就屬於事實審法院
採證認事職權之行使，或就不影響於判決本旨之枝節事項，全憑
己見，任意指摘，難謂已符合首揭法定上訴第三審之要件。其上
訴違背法律上之程式，應予駁回。
據上論結，應依刑事訴訟法第三百九十五條前段，判決如主文。
中    華    民    國  九十九  年    九    月   十六   日
                      最高法院刑事第八庭
                          審判長法官  洪  文  章
                                法官  王  居  財
                                法官  郭  毓  洲
                                法官  黃  梅  月
                                法官  沈  揚  仁
本件正本證明與原本無異
                                      書  記  官
中    華    民    國  九十九  年    九    月   二十   日
                                                      Ｖ

司法院資訊處製作；財團法人民間司法改革基金會備份。
